# 求助陈版主：拟 IPO 通信服务企业劳务外协费核查问题？

提问人：willadi 时间：2019-04-17 14:58:18
陈版主：您好！
现有某通信服务企业拟进行 IPO,该企业主要为中国移动、中国电信、中国联通三大通信运营商及中国铁塔提供通信工程建设、通信维修服务、通信运营维护；目前该企业通信工程建设业务均通过外协劳务单位完成，企业仅负责工程建设的协调与管理。
目前企业外协劳务费通常在外协服务完成成果交付后，由公司的项目经理与外协供应商确认工作量。公司以合同、工作量确认资料、结算审批表和发票作为入账依据，增加 “存货-劳务成本”，同时增加 “应付账款”，待公司与客户或第三方确认工作量及收入确认后再结转成本。对于期末未取得发票的劳务外协费，公司以合同、工作量确认资料和结算审批表作为入账依据，暂估 “存货-劳务成本”。
项目现场核查过程中存在以下疑问：
（ 1 ）对于企业仅负责工程协调与管理的工程建设收入，企业应通过净额法核算还是总额法核算？
（ 2 ）对于企业外协劳务费，企业是否将外协费用分材料费、人工费、制造费用明细反映于财务报表？还是以外协成本合计反映于财务报表，外协成本归集以工程施工费发票及工作量确认资料为依据？

回答人：chenyiwei
1 、虽然具体施工外包，但企业仍是就该项工程对业主承担首要责任的，因此应采用总额法确认收入和成本。
2 、外协成本的归集应以分包合同和经确认的分包商已完成工作量等为依据。

提问人：willadi 时间：2019-04-17 20:33:21
陈老师，如果企业仍然就该项工程对业主承担首要责任，但是企业对于外协单位按照业主最终结算金额固定比例收取项目管理费，因此企业在工程项目中赚取的报酬是事先确定的，即企业签订工程总包合同及外协合同后，该工程毛利已确定，该事项是否会导致采用净额法确认收入？

回答人：chenyiwei
不应当。请参考《计学撮要 2018 》之 “问题 2-1-13（施工企业整体分包项目（实质为出借资质项目）的会计处理问题）”。